【裁判字號】    97,訴,2641
【裁判日期】    970527
【裁判案由】    清償借款
【裁判全文】
臺灣臺北地方法院民事判決              97年度訴字第2641號
原      告  安泰商業銀行股份有限公司
法定代理人  乙○○
訴訟代理人  林鈺順
被      告  甲○○
上列當事人間請求清償借款事件，本院於民國97年5 月20日言詞
辯論終結，判決如下：
    主  文
被告應給付原告新臺幣陸拾萬伍仟伍佰玖拾捌元，及自民國九十
六年十一月三十日起至清償日止，按年息百分之十二計算之利息
，暨自民國九十六年十二月三十一日起至清償日止，逾期在六個
月以內部分，按上開利率百分之十，逾期超過六個月部分，按上
開利率百分之二十計算之違約金。
訴訟費用新臺幣陸仟陸佰壹拾元由被告負擔。
    事實及理由
一、本件依兩造所訂信用借款契約書第20條合意以本院為管轄第
    ㄧ審法院；又被告經合法通知未於言詞辯論期日到場，核無
    民事訴訟法第386 條各款情形，爰依原告之聲請，由其ㄧ造
    辯論而為判決，合先敘明。
二、原告主張被告於民國93年4 月26日與原告簽訂信用借款契約
    書，向原告借款新臺幣（下同）120 萬元，約定借款期間自
    93 年4月30日起至98年4 月30日止，自實際撥款日起，以ㄧ
    個月為一期，前3 期每期支付21,562元，第4 期起每期支付
    26,432元，並自貸款撥付次月30日起償付，共分60期，依年
    金法按月平均攤還本息，利息前3 期按年息3%固定計算，自
    第4 期起改按年息12% 固定計算，倘遲延還本或付息，即喪
    失期限利益，其債務視為全部到期，本金自到期日起，利息
    自應付日起，逾期在6 個月以內部分，按上開約定利率10 %
    ，逾期超過6 個月部分，按上開約定利率20% 計算違約金。
    詎被告自96年11月29日起即未再繳納本息，依約其債務已視
    為全部到期，尚有本金605,598 元及按上開約定利率計算之
    利息、違約金迄未清償。為此提起本訴，聲明請求被告給付
    原告如其聲明所示之判決等情。
三、經查，被告主張上開事實，業據其提出與所述相符之信用借
    款契約書及交易明細等影本為證。又被告經合法通知未到場
    爭執，亦未提出書狀答辯供本院斟酌，依民事訴訟法第280
    條第3 項準用同條第1 項規定，視同自認原告之主張，自堪
    信原告主張之事實為真正。從而原告依消費借貸之法律關係
    提起本訴，求為如主文第ㄧ項所示之判決，即無不合，應予
    准許。
五、依民事訴訟法第385 條第1 項前段、第78條判決如主文。
六、本件訴訟費用為裁判費，金額確定為6,610元。
中    華    民    國    97    年    5     月    27    日
                  民事第三庭    法  官  黃明發
以上正本係照原本作成
如對本判決上訴，須於判決送達後20日內向本院提出上訴狀
中    華    民    國    97    年    5     月    27    日
                                書記官  陳怡如


司法院資訊處製作；財團法人民間司法改革基金會備份。
